Config:
  hfst:
    Gen: ../../../src/generator-gt-norm.hfst
    Morph: ../../../src/analyser-gt-norm.hfst
  xerox:
    Gen: ../../../src/generator-gt-norm.xfst
    Morph: ../../../src/analyser-gt-norm.xfst
    App: lookup

Tests:

  Noun - kuávdáš: # MLO, ok 
    kuávdáš+N+Sg+Nom:  [kuávdáš, kuávdâš]
    kuávdáš+N+Sg+Gen:  kuávˊdáá
    kuávdáš+N+Sg+Acc:  kuávˊdáá
    kuávdáš+N+Sg+Ill:  [kuáˊvdážân, kuávdážân]
    kuávdáš+N+Sg+Loc:  kuávˊdáást
    kuávdáš+N+Sg+Com:  kuávˊdáin
    kuávdáš+N+Sg+Abe:  kuávˊdááttáá
    kuávdáš+N+Ess:  kuáˊvdážin
    kuávdáš+N+Par:  kuáˊvdážid
    kuávdáš+N+Pl+Nom:  kuávˊdááh
    kuávdáš+N+Pl+Gen:  kuávˊdái
    kuávdáš+N+Pl+Acc:  kuávˊdáid
    kuávdáš+N+Pl+Ill:  kuávˊdáid
    kuávdáš+N+Pl+Loc:  kuávˊdáin
    kuávdáš+N+Pl+Com:  kuávˊdáiguin
    kuávdáš+N+Pl+Abe:  kuávˊdáittáá
    
  Noun - páárnáš: # MLO, ok 
    páárnáš+N+Sg+Nom:  [páárnáš, páárnâš]
    páárnáš+N+Sg+Gen:  párnáá
    páárnáš+N+Sg+Acc:  párnáá
    páárnáš+N+Sg+Ill:  [páˊrnážân, páárnážân]
    páárnáš+N+Sg+Loc:  párnáást
    páárnáš+N+Sg+Com:  párnáin
    páárnáš+N+Sg+Abe:  párnááttáá
    páárnáš+N+Ess:  [páˊrnážin, páárnážin]
    páárnáš+N+Par:  [páˊrnážid, páárnážid]
    páárnáš+N+Pl+Nom:  párnááh
    páárnáš+N+Pl+Gen:  párnái
    páárnáš+N+Pl+Acc:  párnáid
    páárnáš+N+Pl+Ill:  párnáid
    páárnáš+N+Pl+Loc:  párnáin
    páárnáš+N+Pl+Com:  párnáiguin
    páárnáš+N+Pl+Abe:  párnáittáá
    
  Noun - spáálváš: # MLO, ok
    spáálváš+N+Sg+Nom: [spáálváš, spáálvâš]
    spáálváš+N+Sg+Gen: spálváá
    spáálváš+N+Sg+Acc: spálváá
    spáálváš+N+Sg+Ill: spáˊlvážân
    spáálváš+N+Sg+Loc: spálváást
    spáálváš+N+Sg+Com: spálváin
    spáálváš+N+Sg+Abe: spálvááttáá
    spáálváš+N+Ess: [spáˊlvážin, spáálvážin]
    spáálváš+N+Par: [spáˊlvážid, spáálvážid]
    spáálváš+N+Pl+Nom: spálvááh
    spáálváš+N+Pl+Gen: spálvái
    spáálváš+N+Pl+Acc: spálváid
    spáálváš+N+Pl+Ill: spálváid
    spáálváš+N+Pl+Loc: spálváin
    spáálváš+N+Pl+Com: spálváiguin
    spáálváš+N+Pl+Abe: spálváittáá
    
  Noun - kiärpâš: # MLO, ok
    kiärpáš+N+Sg+Nom: [kiärpáš, kiärpâš]
    kiärpáš+N+Sg+Gen: kiärˊppáá
    kiärpáš+N+Sg+Acc: kiärˊppáá
    kiärpáš+N+Sg+Ill: kiärpážân
    kiärpáš+N+Sg+Loc: kiärpˊpáást
    kiärpáš+N+Sg+Com: kiärˊppáin
    kiärpáš+N+Sg+Abe: kiärˊppááttáá
    kiärpáš+N+Ess: [kiäˊrpážin, kiärpážin]
    kiärpáš+N+Par: [kiäˊrpážid, kiärpážid]
    kiärpáš+N+Pl+Nom: kiärˊppááh
    kiärpáš+N+Pl+Gen: kiärˊppái
    kiärpáš+N+Pl+Acc: kiärˊppáid
    kiärpáš+N+Pl+Ill: kiärˊppáid
    kiärpáš+N+Pl+Loc: kiärˊppáin
    kiärpáš+N+Pl+Com: kiärˊppáiguin
    kiärpáš+N+Pl+Abe: kiärˊppáittáá    
